【裁判字號】    99,訴,1441
【裁判日期】    991109
【裁判案由】    毒品危害防制條例
【裁判全文】
臺灣臺北地方法院刑事判決              99年度訴字第1441號
公  訴  人  臺灣臺北地方法院檢察署檢察官
被      告  甲○○
上列被告因毒品危害防制條例案件，經檢察官提起公訴（99年度
毒偵字第2898號），被告於準備程序中先就被訴事實為有罪之陳
述，經本院告以簡式審判之旨，並聽取當事人之意見後，本院合
議庭裁定行簡式審判程序，判決如下：
    主  文
甲○○施用第一級毒品，累犯，處有期徒刑捌月，扣案如附表編
號一所示之物沒收銷燬之，盛裝毒品之塑膠袋壹只沒收之。又施
用第二級毒品，累犯，處有期徒刑參月，扣案如附表編號二所示
之物沒收銷燬之，盛裝毒品之塑膠袋壹只沒收之。應執行有期徒
刑玖月，扣案如附表所示之物均沒收銷燬之，盛裝毒品之塑膠袋
貳個均沒收之。
    事  實
一、甲○○曾於民國89年間因販賣第二級毒品罪，經本院以88年
    度訴字第1663號判處有期徒刑7年3月確定，刑期起算90年8
    月31日，於96年10月15日假釋交付保護管束，於97年5月4日
    假釋期滿未經撤銷，原未執行之刑以已執行完畢論。98年間
    ，因施用毒品而違反毒品危害防制條例案件，經臺灣板橋地
    方法院以98年度毒聲字第1285號裁定令入戒治處所施以強制
    戒治，於99年5月14日強制戒治期滿執行完畢，並經臺灣板
    橋地方法院檢察署檢察官以99年度戒毒偵字第194號不起訴
    處分書為不起訴處分確定。甲○○於99年7月23日20時許，
    在其位於臺北市○○○路○段228巷74號4樓住處內，分別基
    於施用第一級毒品海洛因、第二級毒品安非他命、甲基安非
    他命、N，N-二甲基安非命之犯意，以將海洛因加入香菸吸
    用方式施用第一級毒品海洛因一次；以將第二級毒品安非他
    命、甲基安非他命、N，N-二甲基安非命甲基安非他命置於
    玻璃球內燒烤後吸食煙霧之方式，施用第二級毒品一次。嗣
    於同年月31日23時許，在臺北市○○區○○路與汀州路口為
    警查獲，並扣得如附表所示之物，乃接受調查，經警採集其
    尿液送驗後查獲上情。
二、案經臺北市政府警察局文山第二分局報告臺北地檢署檢察官
    偵查起訴。
    理  由
一、認定犯罪事實所憑之證據：
    上開事實，業據被告甲○○於審理時供承不諱，且其於上揭
    時、地為警緝獲時所採集之尿液，經送臺灣尖端先進生技醫
    藥股份有限公司以酵素免疫分析法初步檢驗及氣相層析質譜
    儀法確認檢驗，結果發現有嗎啡、可待因、甲基安非他命陽
    性反應，此有該公司99年8月11日濫用藥物檢驗報告一紙附
    卷足憑（毒偵卷第76頁），並有如附表所示之物扣案可證。
    又被告為警緝獲時所扣得如附表一所示之物，經送交通部民
    用航空局航空醫務中心以氣相層析質譜儀分析法鑑驗，檢出
    第一級毒品海洛因成分，亦有該航空醫務中心99年8月10日
    航藥鑑字第0995056號鑑定書在卷可佐（毒偵卷第62頁）。
    如附表二所示之物，經送驗以氣相層析/質譜儀分析法鑑驗
    ，檢出有安非他命、甲基安非他命、N，N-二甲基安非命之
    成分，有臺北市政府警察局99年8月20日北市鑑毒字第198
    號鑑驗通知書附卷可稽（本院卷第24頁）。是由上開補強證
    據，足認被告任意性自白核與事實相符，堪以採信。本件事
    證明確，被告之犯行堪以認定。
二、論罪科刑之法律適用：
(一)、核被告所為，係犯毒品危害防制條例第10條第1項之施用第
    一級毒品罪及同條第2項之施用第二級毒品罪。其施用海洛
    因前、後持有海洛因之低度行為，及施用安非他命、甲基安
    非他命、N，N-二甲基安非命前、後持有之低度行為，均應
    為施用之高度行為所吸收，皆不另論罪。又其所犯施用第一
    級毒品罪及施用第二級毒品罪，犯意各別，行為互異，應予
    分論併罰。被告曾受如事實欄所載刑之宣告及執行完畢，有
    臺灣高等法院被告前案記錄表在卷可稽，其於5年內，故意
    再犯本案有期徒刑以上之罪，為累犯，依刑法第47條第1項
    規定，加重其刑。
(二)、爰審酌被告之前科情形，於99年5月19日又因共同製造第四
    級毒品罪，經臺灣板橋地方法院以98年度訴字第3844號判處
    有期徒刑2年2月。於毒品危害防制條例公布生效後，曾由法
    院裁定送觀察、勒戒及強制戒治，仍未能把握自新機會，徹
    底戒除施用毒品之惡習，再施用足以導致人體機能發生依賴
    性、成癮性及抗藥性等障礙之海洛因及安非他命類毒品。惟
    念其施用毒品乃戕害自身身心健康，尚未危及他人，及犯罪
    後坦承犯行，態度尚稱良好。兼衡其施用毒品之次數、曾擔
    任禮儀師之職業依附、未婚無子女，父母仍在之家庭狀況等
    一切情狀，分別量處如主文所示之刑，並定其應執行之刑。
(三)、扣案如附表所示之物，經送鑑驗後，分別檢出第一級、第二
    級毒品成分無誤，已如上述，應依毒品危害防制條例第18條
    條第1項前段規定，不問屬於犯人與否，由本院諭知沒收銷
    燬之。至於盛裝前開毒品之塑膠袋各1只，則係被告所有供
    犯罪所用之物，亦據被告陳述詳細，依刑法第38條第1項第2
    款沒收之。
據上論斷，應依刑事訴訟法第273條之1第1項、第299條第1項前
段，毒品危害防制條例第10條第1項、第2項、第18條第1項前段
，刑法第11條前段、第47條第1項、第51條第5款、第38條第1項
第2款，判決如主文。
本案經檢察官吳曉婷到庭執行職務。
中    華    民    國    99    年    11    月    9     日
                  刑事第十庭    法  官  蔡坤湖
以上正本證明與原本無異。
如不服本判決應於收受送達後10日內向本院提出上訴書狀，並應
敘述具體理由；其未敘述上訴理由者，應於上訴期間屆滿後20日
內向本院補提理由書（均須按他造當事人之人數附繕）「切勿逕
送上級法院」。
                                書記官  彭自青
中    華    民    國    99    年    11    月    10    日
附錄本案論罪科刑法條全文
毒品危害防制條例第十條
施用第一級毒品者，處六月以上五年以下有期徒刑。
施用第二級毒品者，處三年以下有期徒刑。
附表：
┌──┬────┬────┬────┬────────┐
│編號│物品名稱│  數量  │  備註  │扣押物品清單編號│
├──┼────┼────┼────┼────────┤
│ 一 │白色粉末│壹包（驗│檢出第一│臺北地檢署99年度│
│    │        │餘淨重零│級毒品海│青字第399號     │
│    │        │點壹肆玖│洛因成分│                │
│    │        │零公克）│        │                │
├──┼────┼────┼────┼────────┤
│ 二 │白色透明│壹包（驗│檢出第二│臺北地檢署99年度│
│    │結晶    │餘淨重貳│級毒品甲│安保字第707號   │
│    │        │點參肆公│基安非他│                │
│    │        │克）    │命、安非│                │
│    │        │        │他命、N │                │
│    │        │        │，N-二甲│                │
│    │        │        │基安非他│                │
│    │        │        │命成分  │                │
└──┴────┴────┴────┴────────┘

司法院資訊處製作；財團法人民間司法改革基金會備份。
